---
title: 使用tidymodels预测球员出勤率
author: liyue
date: '2021-08-08'
slug: tidymodels
categories:
  - R
tags:
  - tidymodels
---

```{r setup, include=FALSE}
knitr::opts_chunk$set(echo = TRUE,warning = FALSE,collapse = TRUE)
```

## 前言

在机器学习领域，Python是当前当之无愧的最常用，也是最好用的语言，sklearn提供了统一的接口，让大家可以以统一而又简洁的方式尝试各种不同的方法。

作为一名R语言爱好者，非常开心看到R在机器学习领域新出现的各种R包，比如mlr3，作为经典机器学习R包-mlr的next generation，mlr3使用了更为高级的S6对象，且以`data.table`为基础，速度更快。

今天将要介绍的`tidymodels`包，可以看做是`caret`的下一代，作者之一也是`caret`包的作者，且加入了RStudio的阵营，`tidymodels`在使用时可以无缝衔接`tidyverse`，从数据探索到建模，统一“tidy”流，整体性更好。

接下来讲通过多个例子说明`tidymodels`的具体使用。下面推荐几个学习`tidymodels`的资源：
- 官网：https://github.com/tidymodels/
- 书籍：[Tdiy Modeling with R](https://www.tmwr.org/)
- 作者之一Julia Silge的[博客](https://juliasilge.com/)

本博客大量`tidymodels`的内容也是翻译自以上资源，部分内容有删改。

## 探索数据

```{r}
library(tidyverse)
```

首先读取数据，本次数据来源于[tidytuesday](https://github.com/rfordatascience/tidytuesday)。

这是一个NBA球员出勤率数据，通过一系列变量来预测球员出勤率多少，其中weekly_attendance是需要预测的结果。

```{r}
attendance <- read_csv("E:/git/machine-learning-r-package/datasets/tidytuesday/data/2020/2020-02-04/attendance.csv")
standings <- read_csv("E:/git/machine-learning-r-package/datasets/tidytuesday/data/2020/2020-02-04/standings.csv")

attendance_joined <- attendance %>%
  left_join(standings,
    by = c("year", "team_name", "team")
  )

attendance_joined
```

可以看到这个数据一共有20列，10846行。

首先看看不同队伍之间出勤率的差别，以及有无季后赛的影响？

```{r, fig.width=8, fig.height=12}
attendance_joined %>% 
  filter(!is.na(weekly_attendance)) %>% 
  ggplot(., aes(fct_reorder(team_name, weekly_attendance), weekly_attendance, fill = playoffs)) +
  geom_boxplot(outlier.alpha = 0.3) +
  labs(fill = NULL, x = NULL, y = "weekly attendance") +
  theme_bw() +
  coord_flip() +
  theme(legend.position = "bottom") 
```

再看下不同的周对出勤率有没有影响？

```{r}
attendance_joined %>% 
  mutate(week = factor(week)) %>% 
  ggplot(., aes(week, weekly_attendance, fill = week)) +
  geom_boxplot(show.legend = F, outlier.alpha = 0.3) +
  labs(x = "week", y = "weekly attendance")+
  theme_bw()
```

进行了简单的数据之后，我们下面进入建模环节。

## 建立模型

首先删除结果变量（weekly attendance）是NA的行，并选择想作为预测变量的列。

```{r}
attendance_df <- attendance_joined %>% 
  filter(!is.na(weekly_attendance)) %>% 
  select(weekly_attendance, team_name, year, week, margin_of_victory, strength_of_schedule, playoffs)

attendance_df
```

分割数据

```{r}
library(tidymodels)

attendance_df <- attendance_df[1:1000,]

set.seed(123)
attendance_split <- attendance_df %>% 
  initial_split(strata = playoffs)

nfl_train <- training(attendance_split)
nfl_test <- testing(attendance_split)
```

```{r}
attendance_split
nfl_train
nfl_test
```


### 建立一个线性回归模型

```{r}
lm_spec <- linear_reg() %>% set_engine("lm")

lm_fit <- lm_spec %>% fit(weekly_attendance ~ ., data = nfl_train)
lm_fit
```

### 建立一个随机森林回归模型

```{r}
rf_spec <- rand_forest(mode = "regression") %>% set_engine("ranger")

rf_fit <- rf_spec %>% fit(weekly_attendance ~ ., data = nfl_train)
rf_fit
```

## 评价模型

```{r}
lm_test_res <- predict(lm_fit, new_data = nfl_test)
```

```{r}
lm_test_res <- nfl_test %>% select(weekly_attendance) %>% 
  bind_cols(predict(lm_fit, new_data = nfl_test)) %>% 
  bind_cols(predict(lm_fit, new_data = nfl_test, type = "pred_int"))
lm_test_res
```

```{r}
ggplot(lm_test_res, aes(weekly_attendance, .pred)) +
  geom_point(alpha=0.5)+
  stat_smooth(method = "lm")+
  theme_bw()
```

看的出来效果很差。。。



2个模型一起

```{r}
# 下面这段合并结果的代码可以用于很多模型，值得学习
results_train <- lm_fit %>%
  predict(new_data = nfl_train) %>%
  mutate(
    truth = nfl_train$weekly_attendance,
    model = "lm"
  ) %>%
  bind_rows(rf_fit %>%
    predict(new_data = nfl_train) %>%
    mutate(
      truth = nfl_train$weekly_attendance,
      model = "rf"
    ))
results_train
```


```{r}
results_test <- lm_fit %>% 
  predict(new_data = nfl_test) %>% 
  mutate(truth = nfl_test$weekly_attendance, 
         model = "lm"
         ) %>% 
  bind_rows(rf_fit %>% 
              predict(new_data = nfl_test
                      )
            %>% 
              mutate(truth = nfl_test$weekly_attendance,
                     model = "rf"
                     )
            )
results_test
```

用rmse看看效果

```{r}
results_train %>% 
  group_by(model) %>% 
  rmse(truth = truth, estimate = .pred)

results_test %>% 
  group_by(model) %>% 
  rmse(truth = truth, estimate = .pred)
```

看样子结果不太好


### 可视化结果

```{r,fig.width=12,fig.height=6}
results_test %>%
  mutate(train = "testing") %>%
  bind_rows(results_train %>%
    mutate(train = "training")) %>%
  ggplot(aes(truth, .pred, color = model)) +
  geom_abline(lty = 2, color = "gray80", size = 1.5) +
  geom_point(alpha = 0.5) +
  facet_wrap(~train) +
  labs(
    x = "Truth",
    y = "Predicted attendance",
    color = "Type of model"
  )+
  theme_bw()
```

## 使用交叉验证再试一次

```{r}
set.seed(123)

nfl_folds <- vfold_cv(nfl_train, strata = playoffs)

nfl_folds

nfl_folds$splits[[1]] %>% analysis()
```

```{r}
rf_res <- fit_resamples(
  rf_spec,
  weekly_attendance ~ .,
  nfl_folds,
  control = control_resamples(save_pred = TRUE)
)

rf_res
```

```{r}
collect_metrics(rf_res)
```

```{r}
assess_res <- collect_predictions(rf_res)
assess_res
```

```{r}
ggplot(assess_res, aes(.pred, weekly_attendance))+
  geom_point(alpha=0.15)+
  geom_abline(col="red")+
  coord_obs_pred()+
  labs(x="prediction")+
  theme_bw()
```

### 可视化结果

```{r}
rf_res %>%
  unnest(.predictions) %>%
  ggplot(aes(weekly_attendance, .pred, color = id)) +
  geom_abline(lty = 2, color = "gray80", size = 1.5) +
  geom_point(alpha = 0.5) +
  labs(
    x = "Truth",
    y = "Predicted game attendance",
    color = NULL
  )+
  theme_bw()
```

以下代码和上面的代码结果一样，不过我更推荐下面这一种，因为官方是这样用的

```{r}
rf_res %>% collect_predictions(summarise = FALSE) %>% 
  ggplot(., aes(weekly_attendance, .pred, color=id))+
  geom_abline(lty = 2, color = "gray80", size = 1.5) +
  geom_point(alpha = 0.5) +
  labs(
    x = "Truth",
    y = "Predicted game attendance",
    color = NULL
  )+
  theme_bw()
```
